【裁判字號】    97,交抗,522
【裁判日期】    970530
【裁判案由】    違反道路交通管理處罰條例
【裁判全文】
臺灣高等法院交通事件裁定             97年度交抗字第522號
抗  告  人
即受處分人  甲○○
上列抗告人因違反道路交通管理處罰條例案件，不服台灣士林地
方法院，中華民國97年3月28日所為裁定（97年度交聲字第282號
），提起抗告，本院裁定如下：
    主  文
抗告駁回。
    理  由
一、按受處分人不服第8 條主管機關所為之處罰，得於接到裁決
    書之翌日起20日內，向管轄地方法院聲明異議，道路交通管
    理處罰條例第87條第1 項定有明文。次按交通法庭認聲明異
    議不合法律上之程式，且無從補正者，應以裁定駁回之，道
    路交通案件處理辦法第18條前段亦定有明文。
二、原審以，本件原處分機關即臺北市交通事件裁決所於民國97
    年1月14 日所為之北市裁四字第裁22-C00000000號裁決書，
    經交由郵政機關向異議人即受處分人送達後，已由異議人於
    97年1 月23日親自收受等情，此有臺北市交通事件裁決所送
    達證書1 紙在卷可稽，堪認上開裁決書已合法送達予異議人
    。異議人對該裁決如有不服，依法應於20日內聲明異議，又
    異議人之住所地在臺北市北投區，毋需扣除在途期間2 日，
    亦即異議人至遲應於97年2 月12日前聲明異議，方屬合法，
    惟異議人遲至97年2 月29日始向臺北市交通事件裁決所遞狀
    聲明異議，亦有聲明異議狀內所蓋之臺北市交通事件裁決所
    收文章日期存卷可證，故其聲明異議已逾期，顯不合法律上
    程式，且無從補正，揆諸首揭說明，自應將異議人之異議駁
    回。又縱令異議人前於97年1 月29日具狀向原處分機關提出
    「交通違規案件陳述書」申訴，然本裁決書中皆於其下附記
    記載「受處分人不服處罰者，得於接到裁決書之翌日起20日
    內，以司法狀紙提出聲明異議，載明裁決日期、字號及理由
    、交由本所（臺北市交通事件裁決所）轉送管轄地方法院」
    等字樣，其用意係為教導不稔法律救濟程序之受處分人如何
    維護自身權益，自不宜再作其因不解法律對於交通事件救濟
    程序之規定，本應以司法書狀提出聲明異議交由原處分機關
    送交所屬管轄地方法院，卻錯向原處分機關提出申訴等從寬
    解釋。是本件異議不合法且無從補正，應予駁回。
三、抗告意旨略以：抗告人於97年1 月23日接到裁決書，於同年
    月28日即到士林交通裁決所分所詢問，經所內人員告知要先
    申訴，抗告人即寫了一申訴函。再次至該分所詢問，該原又
    說需等台北市交通裁決所回覆正本裁決書方可聲明異議。抗
    告人才遲至97年2 月29日聲明異議。事實上抗告人係受誤導
    才延誤異議期日云云。
四、經查，抗告人原應於97年2 月12日向原處分機關或原審法院
    具狀聲明異議，方屬合法，惟抗告人竟遲至97年2 月29日始
    將其聲明異議狀送達原處分機關（即台北市交通事件裁決所
    ），抗告人之聲明異議顯然逾期，不合法律上程式，且無從
    補正。原裁定經核並無不合，抗告人仍執陳詞抗告，為無理
    由，應予駁回。
據上論斷，應依道路交通案件處理辦法第26條，刑事訴訟法第41
2條，裁定如主文。
中    華    民    國    97    年    5     月    30    日
                  刑事第三庭  審判長法  官  蔡秀雄
                                    法  官  謝靜恒
                                    法  官  許文章
以上正本證明與原本無異。
不得再抗告。
                                    書記官  蔡慧娟
中    華    民    國    97    年    6     月    2     日


司法院資訊處製作；財團法人民間司法改革基金會備份。
